臺灣高等法院交通事件裁定　　　　　　　　　　　　九十三年度交抗字第二八六號
　　抗　告　人
　　即受處分人　甲○○
右抗告人因違反道路交通管理處罰條例案件，不服臺灣臺北地方法院中華民國九十三
年三月二十九日裁定（九十三年度交聲字第二００號），提起抗告，本院裁定如左：
    主  文
抗告駁回。
    理  由
一、抗告意旨略以：
  (一)臺北市政府警察局士林分局九十二年十二月十五日北市警士分交字第０９２６４
    ８３５２００號函說明二所指「平面道速限標誌」完善，惟本人所提供之九十三
    年二月二十三日該地現場照片並未有平面道速限標誌，本人嗣於九十三年三月二
    十二日再度查看現場，此時方出現平面道速限標誌，原審裁定理由三所引有臺北
    市政府警察局士林分局函覆之雷達測速器及速限五十公里標誌相關位置簡圖、照
    片各一份，不知其所拍攝之時間點為何？且臺北市○○道路皆有設限速六十公里
    、限速七十公里之標誌，市民可以有所依循，但在沒有標誌的情況下，屬於六線
    至十線的重慶北路四段大馬路，卻沒有限速六十或七十公里之標誌，此有令市民
    進入陷阱而遭受罰款之危機。觀之道路安全規則第九十條第一項，既然行車速度
　  未設標誌或標限者，在市區道路，時速不得超過五十公里，則臺北市○○○路○
    段何以多此一舉設立五十公里之限速標誌？
二、按行車速度，依標誌或標線之規定，無標誌或標線者，在市區道路時速不得超過
    五十公里，道路交通安全規則第九十三條第一項第一款定有明文。又汽車駕駛人
    ，行車速度超過規定之最高時速者，處新臺幣（下同）一千二百元以上二千四百
    元以下罰鍰，並記違規點數一點，道路交通管理處罰條例第四十條第一項、第六
    十三條第一項亦有明定。
三、本院查：
  (一)本件受處分人即抗告人甲○○駕駛其所有之車牌號碼ＧＤ─八八四九號自用小客
    車，於九十二年十一月十九日上午七時二十分許，行經臺北市○○○路○段，違
    反該路段時速五十公里之行車速限，而以時速六十一公里之速度超速行駛，經原
    舉發單位臺北市政府警察局士林分局依雷達感應測速照相機所攝得之採證照片，
    以抗告人違反道路交通管理處罰條例第四十條第一項之規定為由，逕予掣單舉發
    等情，業經抗告人於聲明異議狀內自承無訛，並有現場採證照片一紙在卷可參。
  (二)於前開抗告人遭舉發違規之重慶北路四段路段，除裝設表明前方有測速照相之警
    告標誌外，其前亦設有該處速限五十公里之標誌，此有臺北市政府警察局士林分
    局函覆之雷達測速器及速限五十公里標誌相關位置簡圖、照片各一份附卷可稽，
    足見該路段確有設置速限五十公里之標誌；又抗告人所提供拍攝之九十三年二月
    二十三日及九十三年三月二十二日臺北市○○○路○段照片二張，兩者所拍攝之
    角度、地點是否屬於同一，由照片比對觀之，尚有疑義。況行車速度，若無標誌
    或標線者，在市區道路時速不得超過五十公里，道路交通安全規則第九十三條第
    一項第一款已有明文，則該市區路段縱無速限標誌，以抗告人係經合法考試取得
    駕駛執照之駕駛人，對於一般駕駛人所應遵守之交通規則，尤對行車速限之原則
    規定，更不可能諉為不知，今不論重慶北路四段路段平面道速限標誌係何時所設
    立，抗告人以在沒有標誌的情況下，屬於六線至十線的重慶北路四段大馬路，未
    之詞，應不足採。另查道路交通安全規則第九十三條第一項第一款雖已規定行車
  　速度若無標誌或標線者，在市區道路時速不得超過五十公里，惟因臺北市○○○
    路三、四段道路寬敞筆直，且自敦煌路至重慶北路四段四十九巷口間均無號誌管
    制，駕駛人易超速行駛，加上由高速公路下臺北市之匯入車流量頗大，車速極快
    ，易與平面車輛交織發生危險肇事，係臺北市易發生超速肇事路段，業經臺北市
    政府交通管制工程處評估規劃速限為五十公里，為保障駕駛人及行人安全，臺北
    市政府警察局士林分局交通警察大隊規劃設置固定式測速照相桿，並於前方設置
    警示牌，提醒駕駛人依速限行駛，目的在藉由取締超速手段，有效降低肇事案件
    發生，此有臺北市政府警察局士林分局九十二年十二月十五日北市警士分交字第
    ０９２６４８３５２００號函附原審卷可稽，是抗告人以臺北市○○○路○段設
    立五十公里之限速標誌，係多此一舉為由抗辯，似有誤會，併此敘明。
四、綜上所述，本件抗告人前揭違規行為因證據明確而堪予認定，原審以原裁決機關
    依道路交通管理處罰條例第四十條第一項、第六十三條第一項及違反道路交通管
    理事件統一裁罰基準表規定，裁處罰鍰一千七百元，並記違規點數一點，核無不
    當，抗告人提起抗告執上理由指摘原裁定不當，難認其為有理由，應予駁回。
五、據上論斷，應依道路交通案件處理辦法第二十六條、道路交通管理處罰條例第八
    十九條、刑事訴訟法第四百十二條，裁定如主文。
中　　　華　　　民　　　國　　　九十三　　　年　　四　　月　　二十八　　日
                              臺灣高等法院交通法庭
                                  審判長法　官　吳　　　敦
                                        法　官  林　勤　綱
                                        法　官  梁　宏　哲
右正本證明與原本無異。
不得再抗告。
                                        書記官　劉　貞　達
中　　　華　　　民　　　國　　　九十三　　　年　　四　　月　　二十九　　日
